YASSINE EL HACHIOUI



INFORMACIÓN DE CONTACTO

- Yassinelhachiou@gmail.com
- Carre Ramon y Cajal, Almacelles, 25100
- 631562813

HABILIDADES

- Atención al cliente
- Trabajo en equipo
- Gestión de la barra
- Manejo de efectivo
- Habilidades de construcción (si aplicable)
- Trabajo físico
- Comunicación efectiva
- Organización y gestión del tiempo

IDIOMAS

- Arabe | Nativo
- Español | Nativo
- Inglés | Nivel intermedio
- catalan | Nativo

OBJETIVO PROFESIONAL

Soy un joven trabajador con 2 años de experiencia como camarero de sala y barra, además de experiencia como peón de paleta. Busco la oportunidad de aplicar mis habilidades de atención al cliente, trabajo en equipo y capacidad de trabajo físico en un entorno laboral.

EXPERIENCIA

CAMARERO DE SALA Y BARRA

Restaurant Piscines De Gimenells-25212. Gimenells, lleida-25212 | Mar 2021 - Sep 2023

- Atención a los clientes, toma de pedidos y servicio de alimentos y bebidas con amabilidad y eficiencia.
- Mantenimiento de la limpieza y el orden en el área de trabajo y en el comedor.
- · Colaboración en la preparación de bebidas y cócteles
- Manejo de efectivo y registros de caja.
- Trabajo en equipo con el personal de cocina y otros miembros del equipo para garantizar un servicio de calidad.

PEÓN DE PALETA

Inmo 1990 SL. 25100 Almacelles | Ago 2023 - Sep 2023

- Ayudar en la preparación de materiales de construcción y herramientas.
- Realizar tareas de carga y descarga.
- · Colaborar en proyectos de construcción y renovación.
- · Mantener un ambiente de trabajo seguro y organizado.

EDUCACIÓN

GRADUADO EN EDUCACIÓN SECUNDARIA OBLIGATORIA (ESO)

Ins Canigó. Almacelles (25100) | 2017 - 2021

GRADO MEDIO MICRO INFORMÁTICA Y REDES

Ins caparrella. Lleida | Sep 2023 - Actualmente

GRADO MEDIO INSTALACIÓN DE TELECOMUNICACIONES

Ins Canigó . Lleida | Sep 2021 - Jul 2022

Solo hice un año en el grado